# 提供工程资金的账务处理

提问人：大葱拌牛肉 时间：2016-08-04 17:40:03
公司与土储部门签订土地一级开发合作协议，协议约定，本公司提供给土储部门资金，本公司收取固定收益率15%，从 2 年的工程建设期完工后分期支付给公司本金及固定收益。请问该如何进行账务处理，现金流量表该如何列报？

回答人：chenyiwei
首先要看你公司在其中的角色，即是否仅仅为单纯的资金提供者，对一级开发项目本身不承担责任？如果是，则按照对外提供借款进行账务处理即可，确认为长期应收款，利息收入按实际利率法确认。